臺灣高等法院刑事判決　　　　　　　　　　　　　　九十三年度上易字第九五三號
　　上　訴　人
　　即　被　告　　乙○○
右上訴人即被告因恐嚇取財案件，不服臺灣板橋地方法院九十二年度易字第二七五八
號，中華民國九十三年四月二十八日第一審判決（起訴案號：臺灣板橋地方法院檢察
署九十一年度偵字第二一一四五號），提起上訴，本院判決如左：
    主      文
上訴駁回。
    事實及理由
一、本案經本院審理結果，認第一審以被告乙○○之所為，係犯刑法第三百四十六條
    第一項之恐嚇取財罪，酌情判處有期徒刑十月，並敘明：縱劉建宏於被告恐嚇被
    害人時在場，然劉建宏並無附和共同恐嚇被害人，且於被害人付款之際，劉建宏
    早已離去不在現場，難僅以被害人之指訴，遽認劉建宏與被告有共犯恐嚇取財之
    犯意聯絡。公訴意旨認被告與劉建宏就恐嚇取財犯行有犯意之聯絡及行為之分擔
    ，容有未洽。經核其認事及用法，均無違誤，量刑亦甚允當，應予維持，並引用
    第一審判決書（如附件）記載之事實、證據及理由。
二、被告提起上訴意旨仍執陳詞，空言否認犯罪，為無理由，應予駁回。至被告聲請
    ：（一）傳喚證人劉建宏、莊義章到庭；（二）調取被害人甲○○之父王銀標、
    母許銀二人於民國九十一年八月十六日在臺灣彰化地方法院檢察署檢察官偵訊時
    之錄音帶，證明乃王銀標囑許銀作誇大之證述。經查：（一）劉建宏及莊義章二
    人業已於原審證述綦詳（原審九十三年二月十九日及四月十四日審判筆錄），本
    院認無再予傳訊之必要；（二）證人許銀於臺灣彰化地方法院檢察署檢察官偵訊
    時證稱：「我接了三、四通電話，我兒子說欠人家一萬五千元，我本來不理他，
    後來他又打電話說如果沒有錢，晚一點就到醫院收屍，我才告訴王銀標，並且去
    籌錢，因我們會怕」（臺灣彰化地方法院檢察署九十一年度偵字第三一四九號偵
    查卷第九二頁反面），而證人王銀標係證稱：「是我太太（指許銀）告訴我剛才
    （許銀）所說的事。錢是我送過去，我到現場親自交給莊義章，我兒子（指甲○
    ○）當時也在現場，站在旁邊」（同上偵查卷第九二頁反面至第九三頁）等語，
    足徵證人許銀就親身所聞及經歷為證述，並非受王銀標之囑而為誇大之詞，本院
    認亦無調取該次偵訊錄音帶之必要，均附此敘明。
據上論斷，應依刑事訴訟法第三百六十八條、第三百七十三條，判決如主文。
本案經檢察官吳國南到庭執行職務
中　　華　　民　　國　　  九十三　　  年　　　八　　　月　　     十　　 日
                              臺灣高等法院刑事第六庭
                                  審判長法  官  陳　春　秋
                                        法  官  洪　英　花
                                        法  官  王　麗　莉
右正本證明與原本無異。
不得上訴。
                                        書記官  蘇  秋  
中　　華　　民　　國　　  九十三　　  年　　　八　　　月　　     十　　 日
附錄本案論罪科刑法條全文
刑法第三百四十六條：
意圖為自己或第三人不法之所有，以恐嚇使人將本人或第三人之物交付者，處六月以
上五年以下有期徒刑，得併科一千元以下罰金。
以前項方法得財產上不法之利益，或使第三人得之者，亦同。
前二項之未遂犯罰之。
